臺灣新北地方法院刑事裁定
110年度撤緩字第265號
聲  請  人  臺灣新北地方檢察署檢察官
受  刑  人  陳絲潔



上列聲請人因受刑人公共危險案件，聲請撤銷緩刑之宣告（109
年度執聲字第2030號），本院裁定如下：
    主  文
聲請駁回。
    理  由
一、聲請意旨略以：受刑人即受保護管束人（下稱受刑人）陳絲
    潔因犯公共危險案件，經臺灣臺北地方法院（下稱臺北地院
    ）以110年度交簡字第119號判決判處有期徒刑2月，緩刑3年
    ，緩刑期間付保護管束，並應依執行檢察官之命令，向指定
    之政府機關、政府機構、行政法人、社區或其他符合公益目
    的之機構或團體，提供120小時之義務勞務，於民國110年3
    月30日確定在案。嗣受刑人經臺灣新北地方檢察署（下稱新
    北地檢署）以110年度執保助字第107號執行保護管束命令通
    知未到，復經警查訪未遇，雖警方已張貼通知書並將執行保
    護管束命令寄存於派出所，然受刑人仍未於指定期日報到接
    受執行保護管束，核其行為違反保安處分執行法第74條之2
    第2款之規定，情節重大，爰依保安處分執行法第74條之3第
    1項及刑事訴訟法第476條之規定，聲請撤銷緩刑之宣告等語
    。
二、按受保護管束人在保護管束期間內，應服從檢察官及執行保
    護管束者之命令，受保護管束人違反上開規定「情節重大」
    者，檢察官得聲請撤銷保護管束或緩刑之宣告；受緩刑之宣
    告而有違反第74條第2項第1款至第8款所定負擔「情節重大
    」之情形，足認原宣告之緩刑難收其預期效果，而有執行刑
    罰之必要者，得撤銷其宣告，保安處分執行法第74條之2第2
    款、同法第74條之3第1項及刑法第75條之1第1項第4款分別
    定有明文。前者固未如後者另有「足認原宣告之緩刑難收其
    預期效果，而有執行刑罰之必要」之要件，惟體制上仍採裁
    量撤銷主義，賦與法院撤銷與否之權限，自應作相同解釋，
    且緩刑制度設計之本旨，主在鼓勵惡性較輕微之犯罪行為人
    或偶發犯、初犯得適時改過，以促其遷善，復歸社會正途，
    並得以附條件方式為之，亦係基於個別預防與分配正義，俾
    確保犯罪行為人自新及適度填補其犯罪所生之損害為目的，
    故縱受保護管束人或受刑人有未服從檢察官或執行保護管束
    者之命令，或違反刑法第74條第2項第1款至第8款所定之負
    擔，法院仍應依職權本於合目的性之裁量，妥適審酌其未服
    從命令或違反負擔之情節是否重大，是否已難收其預期之效
    果，而確有執行刑罰之必要，斷非一有未服從命令或違反負
    擔之行為，即應當然撤銷該緩刑之宣告，此與刑法第75條所
    定，若符合該條第1項2款情形之一者，毋須審酌其他要件，
    法院即應逕予撤銷緩刑宣告之情形，迥然有別。又所謂情節
    重大，應指受保護管束人或受刑人顯非誠心服從命令或履行
    負擔，而有隱匿或處分其財產、故意不服從或不履行、無正
    當事由拒絕服從或履行，或顯有逃匿之虞等情事。
三、經查：
　㈠受刑人因公共危險案件，經臺北地院以110年度交簡字第119
    號判決判處有期徒刑2月，如易科罰金，以新臺幣1千元折算
    1日，緩刑3年，緩刑期間付保護管束，並應依執行檢察官之
    命令，向指定之政府機關、政府機構、行政法人、社區或其
    他符合公益目的之機構或團體，提供120小時之義務勞務，
    該案於110年3月30日確定等情，有上開判決書及臺灣高等法
    院被告前案紀錄表在卷可稽。
　㈡新北地檢署檢察官於上開案件確定後，先以110年5月3日執行
    保護管束命令，命令受刑人於同年5月18日報到執行；復以1
    10年5月24日執行保護管束命令，命令受刑人於同年6月21日
    報到執行，上開執行保護管束命令均由受刑人之同居人何季
    蓁（即受刑人之母）收受，惟因受刑人均未按時報到執行，
    檢察官再以110年7月29日新北檢錫丁110執保助107字第1100
    065177號函，函請新北市政府警察局海山分局（下稱海山分
    局）派員至受刑人位於新北市○○區○○路0段000巷0弄00號4樓
    住處查訪受刑人是否仍居住於該址，並囑其依執行保護管束
    命令所載日期（即110年8月31日）向新北地檢署檢察官報到
    ，然因警於同年8月3日至受刑人上址住處訪查，未遇受刑人
    ，遂將該執行保護管束命令於同（3）日寄存送達於海山分
    局偵查隊乙節，有上開執行保護管束命令、新北地檢署送達
    證書、海山分局110年8月3日新北警海刑字第1103948960號
    函暨所檢附之新北地檢署送達證書、寄存送達通知書照片影
    本附卷可參，並經本院核閱新北地檢署110年度執聲字第203
    0號執行卷宗無訛，堪認受刑人於新北地檢署檢察官以執行
    保護管束命令，命令其於110年5月18日、同年6月21日、同
    年8月31日到案執行，受刑人均未按時報到甚明。
　㈢惟衛生福利部嚴重特殊傳染性肺炎中央流行疫情指揮中心（
    下稱中央流行疫情指揮中心）為因應嚴重特殊傳染性肺炎（
    COVID-19）日益嚴峻之疫情，於110年5月15日宣布自該（15
    ）日起提升臺北市、新北市之疫情警戒至第三級，並於同年
    5月19日將第三級疫情警戒範圍擴大至全國，迄同年7月27日
    始將全國疫情警戒降至第二級，而法務部亦對外宣示於第三
    級疫情警戒期間，各檢察機關暫緩傳喚案件當事人到按執行
    ，此有中央流行疫情指揮中心110年5月15日、同年7月27日
    記者會新聞訊息資料、法務部110年5月15日新聞稿存卷可查
    。準此，新北地檢署檢察官雖命令受刑人於110年5月18日、
    同年6月21日報到執行，然上開報到期日為中央流行疫情指
    揮中心發布第三級疫情警戒之期間，法務部亦對外宣示各檢
    察機關暫緩傳喚當事人到案執行，則受刑人未遵期於上開期
    日報到，難認有何故意不服從、無正當事由拒絕服從檢察官
    之執行保護管束命令之意。
　㈣至新北地檢署檢察官於中央流行疫情指揮中心宣布全國疫情
    警戒降至第二級後，另於110年7月29日函請海山分局派員至
    受刑人上址住處查訪，並囑受刑人依執行保護管束命令所載
    日期（即110年8月31日）向檢察官報到，受刑人未依檢察官
    命令遵期報到或有未洽；惟考諸檢察官指定受刑人報到日期
    距離風聲鶴唳之第三級疫情警戒期未久，且受刑人經本院通
    知就是否撤銷緩刑乙事到庭行調查程序，其亦確實到庭，並
    陳稱：我真的有履行緩刑條件的意願，若之後未報到執行，
    就請撤銷緩刑等語，則受刑人經本院傳喚既仍願到庭應訊，
    並當庭表達履行提供義務勞務之意願及決心，自難徒憑受刑
    人於第三級疫情警戒降級後，僅1次未遵期報到執行保護管
    束之情形，即據此推論受刑人有顯非誠心服從命令，而有故
    意不服從、無正當事由拒絕服從之情事，而逕認其未遵守檢
    察官執行保護管束命令已達「情節重大」之程度。
　㈤稽此，受刑人固有未依檢察官命令遵期報到執行保護管束之
    情形，然依卷附事證，尚難認已達情節重大之程度，業經本
    院說明如前，參以臺北地院110年度交簡字第119號判決之緩
    刑期間至113年3月29日始屆滿，猶有相當期間供受刑人履行
    提供120小時之義務勞務之緩刑負擔，是亦難認原宣告之緩
    刑難收其預期效果，而有執行刑罰之必要，揆諸前揭說明，
    本件聲請人聲請撤銷上揭判決緩刑之宣告，難謂有據，應予
    駁回。
四、依刑事訴訟法第220 條，裁定如主文。 
中　　華　　民　　國　　111 　年　　2 　　月　　25　　日
                  刑事第十一庭  法　官  郭峻豪

（得抗告）